ru: Оборудование и технические изделия > Строительные изделия > Перила, поручни и ограждения: Защитные ограждения; Перила и поручни
ko: 철물 > 건축 자재 > 난간 손잡이/난간 구조물: 가드레일; 난간 손잡이
lt-LT: Techninė įranga > Statybinės medžiagos > Turėklai ir turėklų sistemos: Apsauginiai turėklai; Turėklai
zh-TW: 硬體 > 建材 > 扶手/欄杆系統: 護欄; 扶手
tr: Hırdavat > Yapı Malzemeleri > Küpeşteler ve Küpeşte Sistemler: Korkuluklar; Tırabzanlar
pt-PT: Equipamento > Materiais de construção > Sistemas de pegas e corrimões: Guarda-corpos; Corrimões
sv: Metallprodukter > Byggnadsmaterial > Ledstänger och räcken: Skyddsräcken; Ledstänger
nl: Bouwmaterialen > Afbouwmaterialen > Leuningen en leuningsystemen: Vangrails; Overige leuningen
hr-HR: Željezarija > Građevinski materijali > Rukohvati i sustavi ograda: Zaštitne ograde; Rukohvati
th: ฮาร์ดแวร์ > วัสดุก่อสร้าง > ระบบราวและราง: ราวกั้น; ราวมือจับ
en: Hardware > Building Materials > Handrails & Railing Systems: Guardrails; Handrails
cs: Kutilství a řemeslo > Stavební materiály > Zábradlí a madla: Zábradlí; Madlové zábradlí
da: Isenkram > Byggematerialer > Håndlister og gelændere: Gelænder; Håndgelænder
sk-SK: Náradie > Stavebné materiály > Systémy zábradlia: Ochranné zábradlia; Zábradlia
hu: Hardver > Építőanyagok > Kapaszkodók és korlátrendszerek: Védőkorlátok; Kapaszkodók
pl: Sprzęt > Materiały budowlane > Poręcze i zestawy poręczy: Odbojnice; Poręcze
vi: Phần cứng > Vật liệu xây dựng > Hệ thống lan can và tay vịn: Lan can; Tay vịn
sl-SI: Gradbena oprema > Gradbeni materiali > Ograje in sistemi ograj: Zaščitne ograje; Stopniščne ograje
pt-BR: Ferragens > Materiais de construção > Sistemas de corrimãos e trilhos: Grades de proteção; Corrimãos
it: Articoli di ferramenta > Materiali da costruzione > Sistemi per corrimano e rotaie: Guardrail; Corrimano
nb: Maskinvare > Bygningsmaterialer > Rekkverk og rekkverksystemer: Rekkverk; Håndrekkverk
bg-BG: Железария > Строителни материали > Системи за парапети: Мантинели; Парапети
zh-CN: 五金/硬件 > 建材 > 扶手/栏杆系统: 护栏; 扶手
de: Heimwerkerbedarf > Baumaterialien > Handläufe und Geländersysteme: Schutzgeländer; Handläufe
ro-RO: Feronerie > Materiale de construcții > Balustrade și sisteme de bariere de protecție: Balustrade de protecție; Balustrade
fi: Rakentaminen > Rakennusmateriaalit > Käsijohteet ja kaiteet: Suojakaiteet; Käsijohteet
es: Bricolaje > Materiales de construcción > Pasamanos y barandillas: Barandillas; Pasamanos
fr: Quincaillerie > Matériaux de construction > Mains courantes et rampes d’escalier: Garde-corps; Rampes
ja: DIY用品 > 建築材料 > 手すり、手すりシステム: ガードレール; 手すり
el: Υλικά κατασκευών > Οικοδομικά υλικά > Κουπαστές & συστήματα κάγκελων: Προστατευτικά κάγκελα; Κουπαστές